臺灣板橋地方法院刑事判決　　　　　　　94年度易字第1016號
公　訴　人　臺灣板橋地方法院檢察署檢察官
被　　　告　乙○○
上列被告因妨害秘密等案件，經檢察官提起公訴（九十四年度偵
字第一一一七八號），本院判決如下：
    主  文
乙○○以加害名譽之事，恐嚇他人致生危害於安全，處拘役伍拾
日，如易科罰金，以參佰元折算壹日。
    事  實
一、乙○○與丙○○素不相識，然因乙○○經常前往丙○○住處
    附近之籃球場打球，遂經由丙○○住處信箱之信件及其所駕
    自小客車上之停車留言知悉丙○○之姓名及住家電話號碼、
    行動電話號碼，復因受偷拍光碟之刺激，竟起意於丙○○住
    處架設針孔攝影機，以窺視丙○○非公開之生活起居，乃於
    民國九十四年六月十一日凌晨零時十五分許，前往臺北縣中
    和市○○路二六三巷六弄二號一樓之丙○○住處，自丙○○
    住處外、主臥房冷氣機上方之保麗龍橫條處安裝針孔攝影機
    ，尚未完成安裝之際，即因發出聲響而為丙○○發覺。丙○
    ○隨即報警處理，乙○○見狀即逃離現場，而遺留針孔攝影
    機一台及黑色膠帶一捲於現場（其所涉妨害秘密部分不另為
    無罪之諭知如後）。嗣乙○○因擔心遭警方查緝，遂基於恐
    嚇他人之故意，於九十四年六月十一日凌晨三時二十六分許
    ，在臺北縣板橋市○○○路某處，以公共電話撥打至丙○○
    之行動電話，並於語音信箱中留言恫稱：「丙○○銷案吧！
    如果我被抓，我會讓你們夫妻成為網路上最佳Ａ片男女主角
    ，我有你們太多的裸照，我認識你們太久了，太瞭解你們，
    我被抓，你們也不會好過，就這樣。」等語，以此加害名譽
    之事恐嚇丙○○，使丙○○心生畏懼，致生危害於其安全。
    後經警採集現場黑色膠帶上之指紋送驗，而循線於九十四年
    六月二十八日，在臺北縣土城市○○路○段二八一巷一五弄
    一二號三樓查獲乙○○。
二、案經丙○○訴由臺北縣政府警察局中和分局移請臺灣板橋地
    方法院檢察署檢察官偵查起訴。
    理  由
一、上揭犯罪事實，業經被告乙○○於本院準備程序及審理中坦
    承不諱，核與證人即告訴人丙○○於本院審理中之證述情節
    相符，並有電話錄音一捲、電話錄音光碟一片扣案可資佐證
    及通聯調閱查詢單一份附卷可稽。本件事證明確，被告恐嚇
    之犯行，應堪認定。
二、核被告乙○○所為，係犯刑法第三百零五條之恐嚇危害安全
    罪。又被告係因於告訴人丙○○住處裝設針孔攝影機時為告
    訴人丙○○發覺，為免其犯行遭警方查緝，始撥打電話至告
    訴人丙○○之行動電話，並以加害名譽之言語恐嚇告訴人丙
    ○○，而要求其銷案，是被告恐嚇之對象應僅限於告訴人丙
    ○○一人，而不及於其夫，公訴人認被告恐嚇之對象尚包括
    告訴人丙○○之夫，尚有未洽，併予敘明。爰審酌被告因前
    往告訴人丙○○住處裝設針孔攝影機遭告訴人丙○○發覺，
    為免自身遭警方查緝，竟以加害名譽之事恐嚇告訴人丙○○
    ，造成告訴人丙○○極大之恐慌，兼衡其犯罪之目的、手段
    ，犯後坦承犯行，態度尚稱良好等一切情狀，量處如主文所
    示之刑，並諭知易科罰金之折算標準，以資懲儆。
三、公訴意旨另以：被告於九十四年六月十一日凌晨零時十五分
    許，在丙○○位於臺北縣中和市○○路二六三巷六弄二號一
    樓住處外，將針孔攝影機一組裝設於主臥室冷氣機上方，以
    黑色膠帶固定針孔攝影機之電線，以此方式無故竊錄丙○○
    非公開之生活起居，旋即為丙○○發現，因認被告尚涉有刑
    法第三百十五條之一第二款之妨害秘密罪嫌。
四、按犯罪事實應依證據認定之，無證據不得認定犯罪事實；又
    不能證明被告犯罪者，應諭知無罪之判決；刑事訴訟法第一
    百五十四條第二項、第三百零一條第一項分別定有明文。另
    按認定犯罪事實應憑積極證據，倘積極證據不足以為不利於
    被告事實之認定時，即應為有利被告之認定，更不必有何有
    利之證據，最高法院三十年上字第八一六號著有判例，所謂
    「積極證據足以為不利被告事實之認定」，依據同院七十六
    年臺上字第四九八六號判例意旨，係指據為訴訟上證明之全
    盤證據資料，在客觀上已達於通常一般之人均不致於有所懷
    疑，而得確信被告確曾犯罪之程度；若未達到此一程度，而
    有合理懷疑之存在時，即無從為被告有罪之確信。
五、本件公訴人認被告涉有妨害秘密之罪嫌，係以告訴人丙○○
    之指述及扣案之針孔攝影機一組、黑色膠帶一捲為其主要依
    據。訊據被告固坦承於上揭時、地，在告訴人丙○○住處主
    臥室冷氣機上方裝設針孔攝影機之事實，惟堅詞否認有何妨
    害秘密之犯行，辯稱：伊因觀看偷拍光碟，興起至現場偷窺
    的念頭，遂於九十四年六月七日或八日購買針孔攝影機一組
    ，該針孔攝影機只有偷窺的作用，並沒有錄影的功能，伊在
    九十四年六月十一日凌晨前往告訴人丙○○住處，正自屋外
    冷氣機上方保麗龍橫條處挖洞安裝針孔攝影機時，即為告訴
    人丙○○發現，當時針孔攝影機尚未安裝完成，伊也還沒有
    開始偷窺等語。
六、經查：
  (一)被告確有於九十四年六月十一日凌晨零時十五分許，前往上
    址告訴人丙○○住處，自屋外主臥室冷氣機上方保麗龍橫條
    處安裝針孔攝影機之事實，業經被告自承不諱，並有針孔攝
    影機一台及黑色膠帶一捲扣案可資佐證，而經警方自現場所
    遺留之黑色膠帶上採得之指紋，經送請鑑定結果，與被告右
    拇指之指紋相符，亦有內政部警政署刑事警察局九十四年六
    月十七日刑紋字第０九四００九三九四五號鑑驗書一份附卷
    可稽，此部分之事實，自堪認定。
  (二)又證人即告訴人丙○○於本院審理中證稱：「我在整理衣服
    ，背對著我的冷氣孔，聽到有東西在戳保麗龍的聲音，我很
    好奇，跑到廚房打開後門往外看冷氣窗台，看到冷氣機的上
    面有一把尖嘴鉗和一條黑黑的線。」、「（看到那台機器，
    電源有無亮？）無。」、「（有無聽到機器運作的聲音？）
    無。」、「（妳說妳整理衣服聽到的聲音是何聲音？）是拿
    尖尖的東西在戳保麗龍的聲音，沒有機器運轉的聲音。」、
    「（蓋在針孔攝影機上的膠帶有無破洞？）無。針孔攝影機
    是放在保麗龍和膠帶中間，保麗龍上面有一個很小的洞，由
    保麗龍的洞可以看到外面，但是膠帶上並沒有洞。」等語（
    參見本院九十四年九月二十八日審判筆錄第九、十、十三頁
    ），及證人即至現場處理之員警甲○○於本院審理中證稱：
    「被害人帶我到外面看，我看到一條傳輸線，從冷氣上面穿
    出垂下來，沒有連到哪裡。我就到裡面看，看到針孔攝影機
    裝在冷氣孔和冷氣中間的空隙裡面。空隙本來是用保麗龍擋
    起來，裡面再用膠帶封起來，保麗龍有鑽洞，把針孔攝影機
    塞在裡面。膠帶有無被打洞，我沒有注意。」、「（當時看
    到時，有無在運作？）無。當時沒有看到燈在亮。」、「（
    有無聽到機器運作的聲音？）無。」、「（確定機器的電源
    有無打開？）沒有打開。」等語（參見本院九十四年九月二
    十八日審判筆錄第五至七頁），可知告訴人丙○○係因聽到
    其主臥室冷氣孔有尖嘴鉗戳破保麗龍之聲音而察覺有異，經
    會同警方查看該處，始發覺其住家遭人安裝針孔攝影機，惟
    當時該針孔攝影機並未開啟電源，亦未開始運作。是以被告
    當時仍係在以尖嘴鉗戳破保麗龍，將保麗龍挖洞以放置針孔
    攝影機，該針孔攝影機之鏡頭並為屋內冷氣機上方之膠帶所
    覆蓋，且未開啟電源及開始運作等情判斷，被告辯稱其當日
    尚未完成安裝針孔攝影機即為告訴人丙○○發覺之詞，應堪
    採信。
  (三)從而，被告既係甫於安裝針孔攝影機尚未完成安裝之際即為
    告訴人丙○○發覺，顯見被告欲利用此等設備窺視或竊錄他
    人非公開活動之行為僅止於未遂，而刑法第三百十五條之一
    並未特別規定對未遂之行為亦加以處罰，則依刑法第二十五
    條第二項規定，被告之行為尚屬法律所不罰。此外，本院復
    查無其他積極證據足資證明被告確有妨害秘密之犯行，揆諸
    前揭意旨，既不能證明被告犯罪，本應諭知無罪之判決，惟
    公訴意旨認此部分與前揭論罪科刑之恐嚇部分，有牽連犯之
    裁判上一罪關係，爰不另為無罪之諭知。
據上論斷，應依刑事訴訟法第二百九十九條第一項前段，刑法第
三百零五條、第四十一條第一項前段，罰金罰鍰提高標準條例第
一條前段、第二條，判決如主文。
本案經檢察官黃怡華到庭執行職務。
中　　華　　民　　國　九十四　年　　十　　月　　五　　日
                  刑事第十九庭  審判長法　官    白光華
                                法        官    楊志雄
                                法        官    曾淑娟
上列正本證明與原本無異。
如不服本判決，應於判決送達後十日內向本院提出上訴狀（應附
繕本），上訴於臺灣高等法院。
                                書  記    官　  陳金鳳
中　　華　　民　　國　　94　　年　　10　　月　　5 　　日
附錄本案論罪科刑法條全文：
中華民國刑法第三百零五條
以加害生命、身體、自由、名譽、財產之事，恐嚇他人致生危害
於安全者，處二年以下有期徒刑、拘役或三百元以下罰金。
